臺灣新竹地方法院刑事判決　　　　　　　　　　　　　九十三年度交易字第四○號
　　公　訴　人　臺灣新竹地方法院檢察署檢察官
　　被　　　告　甲○○
右列被告因公共危險等案件，經檢察官聲請以簡易判決處刑（九十三年度偵字第一二
六九號），本院認不宜適用簡易程序，改依通常程序，並經合議庭合議後依簡式審判
程序判決如左︰
    主  文
甲○○服用酒類，不能安全駕駛動力交通工具而駕駛，處罰金捌仟元，如易服勞役，
以佰元折算壹日。
被訴過失傷害部分公訴不受理。
    事  實
一、甲○○明知酒後不能安全駕駛動力交通工具者，不得駕駛，竟仍於民國九十三年
    二月九日凌晨四時許，在新竹市○○路「笑傲江湖ＫＴＶ」飲用啤酒數杯，已達
    酒後不能安全駕駛動力交通工具之狀態，遂於同日上午六時十分許，駕駛車牌號
    碼ＢＩ—三五三六號自小客車，沿新竹市○○路往雙溪方向行駛，欲返回其位於
    新竹縣寶山鄉之住處，嗣於同日上午六時四十五分許，行經新竹市○○路九八二
    號前之巷口時，原應注意汽車在雙向二線道行駛時，在劃有分向限制線之路段，
    不得駛入來車之車道內，雖當時天候雨，惟日間自然光線，且路面無缺陷、無障
    礙物等情形，並無不能注意之情事，甲○○竟因酒後注意力降低致控車不當而跨
    越雙黃線行駛，撞及對向由乙○○所駕駛之車號二Ｃ－八二八八號自小客車，致
    乙○○受有臉開放性傷口、左膝擦傷、左肩挫傷之傷害（過失傷害部分已與告訴
    人達成和解，詳後述）。嗣經警到場處理，並將甲○○帶回警局，於同日上午八
    時五十七分許對其進行呼氣酒精濃度測試，測得其呼氣酒精濃度達每公升０‧三
    四毫克。
二、案經乙○○訴由新竹市警察局第三分局報請臺灣新竹地方法院檢察署檢察官聲請
    簡易判決處刑。
    理  由
壹、有罪部分：
一、本件被告甲○○所犯服用酒類，不能安全駕駛動力交通工具而駕駛罪，非死刑、
    無期徒刑、最輕本刑為三年以上有期徒刑之罪，或非高等法院管轄第一審之案件
    ，被告於本院準備程序進行中，就被訴事實為有罪之陳述，經本院合議庭認合於
    新修正刑事訴訟法第二百七十三條之一之規定，裁定進行簡式審判程序，均合先
    敘明。
二、訊據被告甲○○對於右揭時地飲酒後駕車，行經上開地點因酒後注意能力降低，
    致控車不當而超越雙黃線行駛，撞及由乙○○所駕駛之車號二Ｃ－八二八八號自
    小客車，致乙○○受傷之事實，於警、偵訊及本院訊問、行準備程序、簡式審判
    程序時均坦白承認，核與告訴人乙○○於警訊中指訴情節大致相符，並有南門綜
    合醫院乙種診斷證明書、刑法第一百八十五條之三案件測試觀察紀錄表、汽機車
    駕駛人酒後生理協調平衡檢測紀錄表、新竹市○○○道路交通事故當事人酒精測
    定紀錄表、新竹市警察局舉發違反道路交通管理事件通知單、道路交通事故現場
    圖、道路交通事故調查報告表（一）、（二）、現場照片十四幀及車籍作業系統
    ─查詢認可資料等附卷可稽（見臺灣新竹地方法院檢察署九十三年度偵字第一二
    六九號偵查卷第十至十二、十四、十六至二十七頁），被告自白核與事實相符，
    應可採為被告右揭犯行之佐證。另按酒精濃度呼氣已達每公升○‧五五毫克時，
    肇事率為一般正常人之十倍，認已達不能安全駕駛之標準，若呼氣酒精濃度在此
    標準以下，如輔以其他客觀事實得作為「不能安全駕駛」之判斷時，亦應依刑法
    第一百八十五條之三之規定移送法辦處以刑罰，此有法務部八十八年五月十八日
    所發之法八八檢字第○○一六六九號函及其所附之八十八年五月十日會議記錄一
    份在卷足憑。查被告經酒精濃度之呼氣測試，雖為每公升○‧三四毫克，然被告
    於警局接受檢測及訊問過程，有語無倫次、多語等情，堪認被告顯有不能安全駕
    駛動力交通工具之危險甚明。從而，本件事證明確，被告酒後駕車犯行足堪認定
    ，應予依法論科。
三、核被告甲○○所為，係犯刑法第一百八十五條之三之服用酒類，不能安全駕駛動
    力交通工具而駕駛罪。爰審酌被告於飲酒後，已達不能安全駕駛動力交通工具之
    狀態，竟仍駕車上路，對用路人及自己之身體、生命造成潛在重大威脅，其漠視
    他人生命、財產權之行為，實不值取，兼衡其犯後坦認犯行，且就過失傷害部份
    已與被害人達成民事和解，此有和解書一份在卷為憑，犯後態度良好，亦頗具悔
    意等一切情狀，量處如主文所示之刑，並諭知易服勞役之折算標準，以示懲儆。
貳、公訴不受理部分：
一、按告訴乃論之罪，告訴人於第一審辯論終結前得撤回其告訴，又告訴經撤回者，
    應諭知不受理之判決，刑事訴訟法第二百三十八條第一項、第三百零三條第三款
    分別定有明文。經查，本件告訴人乙○○告訴被告甲○○過失傷害案件（犯罪事
    實如上開事實欄所載），公訴人認被告係觸犯刑法第二百八十四條第一項前段之
    過失傷害罪，惟依同法第二百八十七條前段之規定，犯第二百八十四條第一項前
    段之過失傷害罪須告訴乃論。茲因告訴人與被告已達成和解，告訴人並於本院訊
    問時表示願意撤回對被告之上開告訴，此有本院九十三年四月七日訊問筆錄及聲
    請撤回告訴狀等附卷可按（見本院卷第五頁反面、第七頁），依照首開說明，就
    被告被訴過失傷害部分，本院自應對其諭知不受理之判決。
據上論斷，應依刑事訴訟法第四百五十二條、第二百七十三條之一第一項、第二百九
十九條第一項前段、第三百零三條第三款，刑法第一百八十五條之三、第四十二條第
二項，罰金罰鍰提高標準條例第二條，判決如主文。
本案經檢察官丙○○到庭執行職務。
中      華      民      國    九十三    年      五      月    三十一    日
                                  臺灣新竹地方法院交通法庭
                                      法  官  蔡  欣  怡
右正本證明與原本無異。
如不服本判決，應於判決送達後十日內向本院提出上訴狀( 應附繕本 )，上訴於臺灣
高等法院。
                                      書記官  鄭  敏  郎
中      華      民      國    九十三    年      五      月    三十一    日
附錄本案論罪科刑法條全文：
刑法第一百八十五條之三
服用毒品、麻醉藥品、酒類或其他相類之物，不能安全駕駛動力交通工具而駕駛者，
處一年以下有期徒刑、拘役或三萬元以下罰金。
